臺灣高等法院高雄分院刑事判決　　　　 94年度上易字第434號
上　訴　人
即　被　告　甲○○
上列上訴人因違反毒品危害防制條例案件，不服臺灣高雄地方法
院94年度易字第21號中華民國94年5 月20日第一審判決（起訴案
號：臺灣高雄地方法院檢察署93年度毒偵字第5609號），提起上
訴，本院判決如下：
     主      文
上訴駁回。
     事實及理由
一、本案經本院審理結果，認原審判決之認事用法及量刑，均無
    不當，應予維持，並引用原審判決書所記載之事實、證據及
    理由。
二、上訴人即被告甲○○上訴意旨雖又指稱：被告僅施用安非他
    命1 次，並已自白，且被告與其父經營家具販賣業，其父多
    病，被告又為獨子，家具行之工作，均需由被告負責，被告
    因誤交損友，沾染惡習，已生悔意，決定將此惡習根除，原
    審判決量刑過重，請准減輕刑期，以符刑法第41條要件等語
    。
三、查，被告所犯毒品危害防制條例第10條第2 項之施用第二級
    毒品罪，其法定刑為3 年以下有期徒刑，原審以被告於90年
    間，犯施用毒品罪，經該院以90年度易字第3659號判決判處
    有期徒刑6 月確定，而於91年9 月16日易科罰金執行完畢，
    又於執行完畢後5 年內之93年7 月18日施用第二級毒品安非
    他命，為累犯，依刑法第47條規定加重其刑後，量處有期徒
    刑9 月，係屬低度之刑，顯無過重之嫌。且被告於87年間，
    因施用毒品案件，經裁定送觀察、勒戒完畢，經檢察官為不
    起訴處分，又再施用毒品，經裁定送觀察、勒戒及強制戒治
    ，停止強制戒治後，又再施用毒品，經裁定撤銷停止強制戒
    治，而再執行強制戒治完畢，此為原審判決述理由綦詳。
    被告經上開觀察、勒戒、強制戒治及執行有期徒刑易科罰金
    ，仍未能使之戒絕毒癮，顯見被告無戒絕毒癮之決心，自有
    接受較長期之有期徒刑執行，期能使之與毒品戒絕。至被告
    之家庭狀況，實難予以兼顧。上訴意旨執前詞指摘原判決量
    刑過重，為無理由，應予駁回。
四、又查，被告所犯係死刑、無期徒刑、最輕本刑為3 年以上有
    期徒刑以外之罪，其於審理中就被訴事實為認罪之陳述，經
    審判長告知簡式審判程序之旨，並聽取其與公訴人之意見後
    ，認宜依簡式審判程序審理，而當庭合議裁定進行簡式審判
    程序，並予明。
據上論斷，應依刑事訴訟法第364 條、第273 條之1 第1 項、第
368條、第373條，判決如主文。
本案經檢察官方娜蓉到庭執行職務。
中　　華　　民　　國　　94　　年　　8 　　月　　5 　　日
                  刑事第八庭    審判長法  官  惠光霞
                                      法  官  李淑惠
                                      法  官  洪慶鐘
以上正本證明與原本無異。
本判決不得上訴。
中　　華　　民　　國　　94　　年　　8 　　月　　8 　　日
　　　　　　　　　　　　　　　　　　　書記官  呂素珍
                                                      K
附件：
臺灣高雄地方法院刑事判決　　　　　　　　94年度易字第21號
公　訴　人　臺灣高雄地方法院檢察署檢察官
被　　　告　甲○○　男　29歲（民國○○年○月○○日生）
　　　　　　　　　　身分證統一編號：Ｚ000000000號
　　　　　　　　　　住高雄縣鳳山市○○路287巷2號
上列被告因違反毒品危害防制條例案件，經檢察官提起公訴（93
年度毒偵字第5609號），本院合議庭裁定由受命法官獨任進行簡
式審判程序，茲判決如下：
    主  文
甲○○施用第二級毒品，累犯，處有期徒刑玖月。
    事  實
一、甲○○曾於民國90年間因施用毒品案件，經本院以90年度易
    字第3659號刑事判決判處有期徒刑6月確定，於91年9月16日
    易科罰金執行完畢。其前於87年間因施用毒品案件，經本院
    以87年度毒聲字第2525號裁定送勒戒處所觀察、勒戒後，認
    無繼續施用毒品之傾向，且經臺灣高雄地方法院檢察署檢察
    官於87年10月8日以87年度毒偵字第21935號為不起訴處分確
    定，復於87年間因施用毒品案件，經本院以87年度毒聲字第
    4688號裁定送勒戒處所觀察、勒戒後，認有繼續施用毒品之
    傾向，經本院以88年度毒聲字第 279號裁定令入戒治處所施
    以強制戒治，並以88年度毒聲字第3683號裁定停止戒治付保
    護管束，復以88年度毒聲字第6048號裁定撤銷停止戒治令入
    戒治處所施以強制戒治，於89年4月27日強制戒治期滿，復
    於90年間因施用毒品案件，經本院以90年度毒聲字第5404號
    裁定令入戒治處所施以強制戒治，並以91年度毒聲字第1559
    號裁定停止戒治付保護管束，於91年10月12日保護管束期滿
    視為強制戒治執行完畢。詎其不知悔改，明知甲基安非他命
    業經公告為毒品危害防制條例第2條第2項所列管之第 2級毒
    品，不得非法持有、施用，復基於施用第 2級毒品甲基安非
    他命之犯意，於91年10月12日強制戒治執行完畢釋放後 5年
    內，於93年 7月18日晚上約11時許，在位於高雄市苓雅區不
    詳姓名友人家中，將甲基安非他命以鋁箔紙隔熱燒烤吸食煙
    霧之方式，施用第2級毒品甲基安非他命1次。嗣經警方於93
    年7月19日上午8時50分通知其至警局中採尿送驗後，始知上
    情。
二、案經高雄縣警察局鳳山分別報請臺灣高雄地方法院檢察署檢
    察官偵查起訴。
    理  由
一、本案被告甲○○所犯係死刑、無期徒刑、最輕本刑為 3年以
    上有期徒刑以外之罪，其於準備程序就前揭被訴事實為有罪
    之陳述，經受命法官告知簡式審判程序之旨，並聽取其與公
    訴人之意見後，本院認無不得或不宜改依簡式審判程序進行
    之處，爰依刑事訴訟法第273條之1第 1項、第284條之1，裁
    定本件由受命法官獨任進行簡式審判程序，合先敘明。
二、訊據被告對其於上揭時、地施用第 2級毒品甲基安非他命之
    事實，於本院審理時（參見本院94年 5月19日審判筆錄）坦
    承不諱。另查：
  (一)被告係於93年7月19日上午8時50分，經警方採集其尿液送驗
    結果，呈甲基安非他命陽性反應，此有，此有臺灣檢驗科技
    股份有限公司93年8月9日濫用藥物尿液檢驗報告及列管毒品
    人口尿液檢體採集送驗紀錄表各 1紙附卷可稽，足見被告確
    有施用第2級毒品甲基安非他命之事實。
  (二)按甲基安非他命經口服投與後，約70%於 24小時內自尿液中
    排出，其尿液內甲基安非他命成分之檢出，與其投與甲基安
    非他命方式、投與量、個人體質、採尿時間、檢測儀器之精
    密有關，通常採尿液是否呈陽性反應，應以投與後24小時所
    採為宜，此業經行政院衛生署藥物食品檢驗局以（）藥檢
    壹字第044942號函釋明確。是依上開說明，佐以被告前揭尿
    液檢驗報告，被告自白於前揭時間，有施用第 2級毒品甲基
    安非他命1次等語，核與前揭事證相符，應堪採信。
  (三)另犯毒品危害防制條例第10條施用第 2級毒品之罪者，檢察
    官應先聲請法院裁定將被告令送勒戒處所觀察、勒戒，經觀
    察、勒戒後，認有繼續施用毒品傾向者，應由檢察官聲請法
    院裁定將被告令入戒治處所施以強制戒治，且經強制戒治執
    行完畢釋放後，5年內再犯第 10條之罪，檢察官應依一般刑
    事訴訟程序予以起訴論罪科刑，此觀諸毒品危害防制條例第
    20條第1項、第2項、第23條第 2項前段規定自明。經查，被
    告前於87年間因施用毒品案件，經本院以87年度毒聲字第25
    25號裁定送勒戒處所觀察、勒戒後，認無繼續施用毒品之傾
    向，且經臺灣高雄地方法院檢察署檢察官於87年10月 8日以
    87年度毒偵字第21935號為不起訴處分確定，復於 87年間因
    施用毒品案件，經本院以87年度毒聲字第4688號裁定送勒戒
    處所觀察、勒戒後，認有繼續施用毒品之傾向，經本院以88
    年度毒聲字第 279號裁定令入戒治處所施以強制戒治，並以
    88年度毒聲字第3683號裁定停止戒治付保護管束，復以88年
    度毒聲字第6048號裁定撤銷停止戒治令入戒治處所施以強制
    戒治，於89年 4月27日強制戒治期滿，復於90年間因施用毒
    品案件，經本院以90年度毒聲字第5404號裁定令入戒治處所
    施以強制戒治，並以91年度毒聲字第1559號裁定停止戒治付
    保護管束，於91年10月12日保護管束期滿視為強制戒治執行
    完畢等情之事實，此有臺灣高等法院被告全國前案紀錄表、
    本院被告院內索引卡紀錄表、臺灣高雄地方法院檢察署刑案
    資料查註紀錄表各 1紙附卷可參。被告前既曾因施用毒品案
    件，經強制戒治後，復因施用毒品，其於前開強制戒治執行
    完畢釋放後 5年內，再犯本案施用毒品罪，依毒品危害防制
    條例第23條第 2項之規定，屬應依法論罪科刑之行為，依前
    開說明，本案被告上開所為，係於91年10月12日強制戒治執
    行完畢釋放後5年內，再犯毒品危害防制條例第10條第2項施
    用第2級毒品罪，本案事證明確，被告上開犯行洵堪認定。
三、按甲基安非他命為毒品危害防制條例第2條第2項第 2款所明
    定之第2級毒品。核被告所為，係犯同條例第10條第2項之施
    用第2級毒品罪。被告持有第2級毒品進而施用，持有之低度
    行為為施用之高度行為所吸收，不另論持有毒品之罪。另查
    ，被告曾於90年間因施用毒品案件，經本院以90年度易字第
    3659號刑事判決判處有期徒刑6月確定，於91年9月16日易科
    罰金執行完畢，此有臺灣高等法院被告全國前案紀錄表、本
    院被告院內索引卡紀錄表、臺灣高雄地方法院檢察署刑案資
    料查註紀錄表各1份存卷可考，其於5年內再犯本案有期徒刑
    以上之罪，為累犯，應依刑法第47條之規定加重其刑。爰審
    酌被告前因施用毒品案件，屢經觀察、勒戒及強制戒治執行
    完畢釋放後，仍未能徹底戒絕毒品，已如前述，復犯本案施
    用毒品罪，顯見其無戒毒悔改之意，惟念其施用毒品乃自戕
    一己之身體健康，尚未對他人造成危害，且犯後已坦承犯行
    等一切情狀，量處如主文所示之刑。
據上論斷，應依刑事訴訟法第273條之1第1項、第299條第 1項前
段，毒品危害防制條例第10條第 2項，刑法第11條前段、第47條
，判決如主文。
本案經檢察官林敏惠到庭執行職務。
中　　華　　民　　國　　94　　年　　5 　　月　　20　　日
                  鳳山刑事第3庭法　官  唐中興
以上證明與原本無異。
如不服本判決，應於判決送達後10日內，向本院提出上訴狀。
                               書記官  顏宗貝
中　　華　　民　　國　　94　　年　　5 　　月　　20　　日
附錄本案判決論罪科刑法條：
毒品危害防制條例第10條
施用第1級毒品者，處6月以上5年以下有期徒刑。
施用第2級毒品者，處3年以下有期徒刑。
